# BOT BOT 预计负债

提问人：小竹一一 时间：2020-05-07 13:33:04
1 、在无形资产模式下，未来发生的维修支出需要确认预计负债，这个分录怎么写啊？
2 、还有在 2018 年度审计的时候发现，被审计单位的 2011 年确认为无形资产的特许经营权，但是对于预计负债没有计提。我们站在 2011 年的角度，对于以后期间的预计负债进行了估计，并将 2011 年至 2018 年实际发生的维修支出冲减了预计负债。冲减预计负债的维修支出，是不是要确认递延所得税负债啊？所得税怎么纳税调整啊？这个预计负债是不是每年都要重新估计啊？

回答人：chenyiwei
1 、逐年计提：借：主营业务成本，贷：预计负债。金额为预计下次大修理或更新重置支出除以相应年限的年金终值系数。
该项预计负债的计息分录为：借：财务费用——利息支出，贷：预计负债。
2 、该项预计负债在计提时是不允许税前扣除的，故在项目公司预计在可预见的未来可有足够多的应纳税所得额的前提下，应确认递延所得税资产，到后续实际发生此类支出并税前扣除时转回。
对预计负债每年末均需进行定期复核调整。

提问人：小竹一一 时间：2020-05-09 13:33:05
在后续的 30 年内，预计的维修支出的现值是 100 万，是不是本年先做 借：长期待摊费用 100 万，贷：预计负债 100万，然后长期待摊费用每年摊销至主营业务成本。实际发生维修支出再冲减预计负债？

回答人：chenyiwei
不需要。是按下次维修的预计支出除以年金终值系数的商在各年度逐步计提（借：营业成本，贷：预计负债）。